LEXICON Verb

IA ;
II ;
TA ;
TI ;

LEXICON IA

IA_INDEPENDENT ;
IA_SUBJUNCTIV ;
IA_IMPERATIV ;

LEXICON II
IISTEM ;

LEXICON IA_INDEPENDENT

@U.verb.1sgindep@:ni@U.verb.1sgindep@ IASTEM ;
@U.verb.2sgindep@:gi@U.verb.2sgindep@ IASTEM ;
@U.verb.3sgindep@:@U.verb.3sgindep@ IASTEM ;
@U.verb.3osgindep@:@U.verb.3osgindep@ IASTEM ;
@U.verb.3isgindep@:@U.verb.3isgindep@ IASTEM ;

@U.verb.1plindep@:ni@U.verb.1plindep@ IASTEM ;   ! exclusive Pl
@U.verb.12plindep@:gi@U.verb.12plindep@ IASTEM ; ! inclusive Pl
@U.verb.2plindep@:gi@U.verb.2plindep@ IASTEM ;   
@U.verb.3plindep@:@U.verb.3plindep@ IASTEM ;

LEXICON IA_SUBJUNCTIV
@U.verb.1sgsbj@ IASTEM ;
@U.verb.2sgsbj@ IASTEM ;
@U.verb.3sgsbj@ IASTEM ;
@U.verb.3osgsbj@ IASTEM ;
@U.verb.3isgsbj@ IASTEM ;

@U.verb.1plsbj@  IASTEM ;   ! exclusive Pl
@U.verb.12plsbj@  IASTEM ; ! inclusive Pl
@U.verb.2plsbj@  IASTEM ;   
@U.verb.3plsbj@ IASTEM ;


LEXICON IA_IMPERATIV
@U.verb.2sgimp@ IASTEM ;
@U.verb.1plimp@  IASTEM ;   ! exclusive Pl
@U.verb.2plimp@  IASTEM ;   



LEXICON TA
# ;
LEXICON TI
# ;


LEXICON IASTEM
nibaa IACONJ "dormir" ;


LEXICON IISTEM
ozhaawashkwaa IICONJ "bleuir" ;

